臺灣新竹地方法院刑事判決
111年度易字第66號
公  訴  人  臺灣新竹地方檢察署檢察官
被      告  樊貫勛



上列被告因竊盜案件，經檢察官提起公訴（110年度偵字第14961
號），被告於本院準備程序中，就被訴事實為有罪之陳述，經告
知被告簡式審判程序之旨，並聽取檢察官及被告之意見後，裁定
依簡式審判程序進行，本院判決如下：
    主  文
樊貫勛犯侵入住宅竊盜罪，累犯，處有期徒刑柒月。
    事實及理由
一、本件犯罪事實、證據，除證據部分補充被告於111年1月19日
    本院準備程序、111年2月23日本院準備程序及審理程序時之
    自白、111年度附民字第159號和解筆錄外，其餘均引用起訴
    書之記載（如附件）。
二、論罪科刑：
（一）核被告所為，係犯刑法第321 條第1項第1款之侵入住宅竊
      盜罪。
（二）被告前因①違反家庭暴力防治法案件，經本院以106年度易
      字第861號判決判處有期徒刑5月、7月，經上訴後，由臺
      灣高等法院以107年度上易字第557號判決撤銷改判有期徒
      刑3月、5月，應執行有期徒刑6月確定；②又因竊盜案件，
      經本院以106年度竹簡字第1093號判決判處有期徒刑4月確
      定；③又因違反家庭暴力防治法案件，經本院以107年度易
      字第550號判決判處有期徒刑5月確定；④又因違反家庭暴
      力防治法案件，經本院以107年度易字第588號判決判處有
      期徒刑4月、3月，應執行有期徒刑6月，提起上訴後，經
      臺灣高等法院以107年度上易字第2040號判決上訴駁回確
      定；⑤又因妨害公務案件，經本院以108年度易字第126號
      判決判處有期徒刑6月確定；⑥又因竊盜案件，經本院以10
      8年度易字第694號判決判處有期徒刑3月、3月、拘役30日
      ，有期徒刑部分應執行有期徒刑4月確定。上開①②③④案件
      經本院以108年度聲字第902號裁定應執行有期徒刑1年7月
      確定（①案件已於108年5月8日易科罰金執行完畢）；⑤⑥案
      件，經本院以109年度聲字第1176號裁定應執行有期徒刑8
      月確定，於108年9月30日入監接續執行，於109年12月30
      日假釋付保護管束出監，並於110年5月2日縮刑假釋期滿
      未經撤銷，視為執行完畢等情，其於徒刑執行完畢5年內
      ，故意再犯本件有期徒刑以上之罪，為累犯，復參酌司法
      院釋字第775號解釋意旨，被告前已因竊盜案件經法院論
      罪科刑並執行完畢，竟再犯罪質、類型均相同之罪，顯見
      被告對於刑罰之反應力薄弱，具有特別惡性，而有加重本
      刑規定適用之必要，且不致使被告所受之刑罰超過其所應
      負擔之罪責，爰依刑法第47條第1項規定加重其刑。　　
（三）爰審酌被告前已有多次竊盜前科，有臺灣高等法院被告前
      案紀錄表在卷可憑，素行非佳，不思以正當途徑獲取所需
      ，隨意竊取他人財物，顯然欠缺尊重他人財產法益之觀念
      ，所為應予非難，惟念其犯後均坦承犯行，且所竊取之財
      物，已當庭賠償告訴人新臺幣6,000元，告訴人之損害已
      受彌補，此有雙方和解筆錄在卷可稽（見本院卷第115頁
      ），犯後態度尚屬良好，兼衡其國中肄業之智識程度，離
      婚、育有2子、須給付贍養費，家庭經濟狀況普通之生活
      狀況，暨其犯罪動機、目的、手段及所竊取財物之價值等
      一切情狀，量處如主文所示之刑。
四、本件被告所竊得價值6,000元之安全帽，為其犯本罪之犯罪
    所得，並未扣案，原應依刑法第38條之1規定宣告沒收及追
    徵，惟被告事後已賠償告訴人所受損失，並當庭給付完畢，
    已如前述，則被告已無坐享犯罪所得情形，倘仍就被告此部
    分犯罪所得宣告沒收或追徵，有過苛之虞，爰依刑法第38條
    之2第2項之規定，就此犯罪所得部分不予宣告沒收、追徵，
    併此敘明。
據上論斷，應依刑事訴訟法第273條之1第1項、第299條第1項前
段，第310條之2、第454 條第2 項判決如主文。
本案經檢察官林奕彣提起公訴，檢察官孫立婷到庭執行職務。
中　　華　　民　　國　　111 　年　　3　　月　　9　　日
                  刑事第五庭法　官　陳麗芬
如不服本判決，應於判決送達後20日內敘明上訴理由，向本院提
出上訴狀 (應附繕本) ，上訴於臺灣高等法院。其未敘述上訴理
由者，應於上訴期間屆滿後20日內向本院補提理由書「切勿逕送
上級法院」。
以上正本證明與原本無異。
中　　華　　民　　國　　11　　年　　3 　　月　　9 　　日
                            書記官  李佳穎
附錄本件論罪科刑法條：
中華民國刑法第321條
犯前條第1項、第2項之罪而有下列情形之一者，處6月以上5年以
下有期徒刑，得併科50萬元以下罰金：
一、侵入住宅或有人居住之建築物、船艦或隱匿其內而犯之。
二、毀越門窗、牆垣或其他安全設備而犯之。
三、攜帶兇器而犯之。
四、結夥三人以上而犯之。
五、乘火災、水災或其他災害之際而犯之。
六、在車站、港埠、航空站或其他供水、陸、空公眾運輸之舟、
    車、航空機內而犯之。
前項之未遂犯罰之。 

附件：
臺灣新竹地方檢察署檢察官起訴書
                                    110年度偵字第14961號
　　被　　　告　樊貫勛　男　52歲（民國00年0月00日生）
　　　　　　　　　　　　住○○市○區○○里0鄰○○路00號
                        (另案於法務部○○○○○○○執行中)
　　　　　　　　　　　　國民身分證統一編號：Z000000000號
上列被告因竊盜案件，已經偵查終結，認應提起公訴，茲將犯罪
事實及證據並所犯法條分敘如下：
　　　　犯罪事實
一、樊貫勛於民國110年9月19日7時34分許，騎乘車號000-000號
    機車，行經新竹市○○路00巷0號吳佳嶸住處時，見該處一樓
    大門開啟且無人之際，竟意圖為自己不法之所有，侵入住宅
    一樓後竊取吳佳嶸所有、放置於一樓之ZEUS牌黑色安全帽一
    個（外接藍芽耳機，價值約新臺幣6,000元），並將其原有
    之咖啡色舊安全帽一個留於該處後逃逸。嗣經吳佳嶸發覺遭
    竊報警後，為警循線查獲。
二、吳佳嶸訴由新竹市警察局第一分局報告偵辦。
　　　　證據並所犯法條
一、證據清單及待證事實：
編號 證  據  名  稱 待  證  事  實 1 被告樊貫勛於偵查中之自白。 全部之犯罪事實。 2 證人即告訴人吳佳嶸於警詢中指證。 全部之犯罪事實。 3 監視器畫面及現場照片共10張、車輛詳細資料報表。 被告騎乘車輛行經該處，進出對比，安全帽型式、樣式不同之事實。 
二、核被告所為，係犯刑法第321條第1項第1款之侵入住宅竊盜
    罪嫌，並沒收或追徵其犯罪所得。
三、依刑事訴訟法第251條第1項提起公訴。
　　此　致
臺灣新竹地方法院
中　　華　　民　　國　 110　　年　　12　　月　　23  　日
　　　　　　　　　　　　　　　檢　察　官　林奕彣　
本件正本證明與原本無異
中　　華　　民　　國　 111　　年　　 1　  月　   3　　日
　　　　　　　　　　　　　　　書　記　官  徐晨瑄
所犯法條：
刑法第321條
犯前條第一項、第二項之罪而有下列情形之一者，處六月以上五
年以下有期徒刑，得併科五十萬元以下罰金：
一、侵入住宅或有人居住之建築物、船艦或隱匿其內而犯之。
二、毀越門窗、牆垣或其他安全設備而犯之。
三、攜帶兇器而犯之。
四、結夥三人以上而犯之。
五、乘火災、水災或其他災害之際而犯之。
六、在車站、港埠、航空站或其他供水、陸、空公眾運輸之舟、
    車、航空機內而犯之。
前項之未遂犯罰之。